【裁判字號】    98,訴,1047
【裁判日期】    981118
【裁判案由】    違反毒品危害防制條例
【裁判全文】
臺灣屏東地方法院刑事判決              98年度訴字第1047號
公  訴  人  臺灣屏東地方法院檢察署檢察官
被      告  甲○○
                    另案在臺灣屏東監獄執行中
上列被告因違反毒品危害防制條例案件，經檢察官提起公訴（98
年度毒偵字第742 號）被告於準備程序就被訴事實為有罪之陳述
，本院合議庭裁定由受命法官獨任進行簡式審判程序，並予判決
如下：
    主  文
甲○○施用第一級毒品，累犯，處有期徒刑拾月；又施用第二級
毒品，累犯，處有期徒刑陸月。應執行有期徒刑壹年貳月。
    事  實
一、甲○○前於民國94年間因竊盜案件，經臺灣桃園地方法院以
    94年度易字第1582號判決處有期徒刑1 年確定，再經臺灣桃
    園地方法院以96年度聲減字第311 號裁定減為有期徒刑6 月
    ，嗣於96年7 月16日縮刑期滿執行完畢。復於95年間因施用
    毒品案件，經臺灣桃園地方法院以95年度毒聲字第406 號裁
    定令入勒戒處所施以觀察勒戒，認有繼續施用毒品之傾向，
    又由同法院以95年度1046號裁定令入強制戒治處所施以強制
    戒治，於96年4 月30日停止其處分出監，並經臺灣桃園地方
    法院檢察署檢察官於96年5 月2 日以96年度戒毒偵字第132
    號為不起訴處分確定。詎其猶不知戒絕悔改明知海洛因、甲
    基安非他命業經公告列分別為毒品危害防制條例第2 條第2
    項第1 款、第2 款之第一級、第二級毒品，均不得非法持有
    、施用，於上開強制戒治執行完畢5 年內，竟基於施用第一
    級、第二級毒品之犯意分別為下列犯行：(一)於98年3 月10日
    晚上某時許，在其位於屏東縣恆春鎮○○路31號之住處內，
    以將毒品海洛因倒入注射針筒內摻水稀釋後，再以注射針筒
    注射手臂靜脈之方式，施用海洛因1 次；(二)於98年3 月11日
    某時許，在其上開住處，以將甲基安非他命置於玻璃球內以
    火燒烤後，吸取所產生煙霧之方式，施用第二級毒品甲基安
    非他命1 次。嗣於98年3 月13日19時40分許，甲○○因另案
    通緝為警緝獲，經警徵得其同意採集尿液送請鑑驗結果，嗎
    啡（海洛因代謝物）及甲基安非他命均俱呈陽性反應，始查
    悉上情。
二、案經屏東縣政府警察局恆春分局報告臺灣屏東地方法院檢察
    署檢察官偵查起訴。
    理  由
一、本案被告甲○○所犯違反毒品危害防制條例罪，並非法定刑
    為死刑、無期徒刑或最輕本刑3 年以上有期徒刑之罪，亦非
    高等法院管轄第一審之案件，而被告於本院準備程序中就被
    訴事實為有罪之陳述，本院合議庭乃裁定由受命法官獨任進
    行簡式審判程序。又簡式審判程序之證據調查，不受刑事訴
    訟法第159 條第1 項、第161 條之2 、第161 條之3 、第16
    3 條之1 及第164 條至第170 條規定之限制，刑事訴訟法第
    273 條之2 亦定有明文，故本件審理依該規定，亦排除嚴格
    證據調查，併予敘明。
二、上開犯罪事實，業經被告甲○○於警詢、本院訊問時坦認不
    諱。而被告為警查獲後所採取之尿液，經送請臺灣檢驗科技
    股份有限公司濫用藥物檢驗室以酵素免疫分析法檢驗及氣相
    層析質譜儀法確認檢驗結果，嗎啡（海洛因之代謝物）、甲
    基安非他命均係呈現陽性反應，有該中心於98年4 月8 日所
    出具報告編號KＺ000000000000號之濫用藥物尿液檢驗報告、
    屏東縣政府警察局恆春分局毒品案件涉嫌人尿液採證編號姓
    名對照表各1 紙及手臂露有注射痕跡之照片2 張附卷可稽，
    足見被告上開自白，確與客觀事實相符，堪予採認。再被告
    前於95年間因施用毒品案件，經臺灣桃園地方法院以95年度
    毒聲字第406 號裁定令入勒戒處所施以觀察勒戒，認有繼續
    施用毒品之傾向，再經同法院以95年度1046號裁定令入強制
    戒治處所施以強制戒治，於96年4 月30日停止其處分出監，
    並經臺灣桃園地方法院檢察署檢察官於96年5 月2 日以96年
    度戒毒偵字第132 號為不起訴處分確定，此有臺灣高等法院
    被告前案紀錄表及臺灣屏東地方法院檢察署全國施用毒品案
    件紀錄表在卷可查，是被告確有於強制戒治執行完畢後，5
    年內復行施用毒品之罪行。綜此，本件事證已臻明確，被告
    上開施用第一級毒品海洛因、第二級毒品甲基安非他命之犯
    行均洵堪認定，應依法論科。
三、按海洛因及甲基安非他命分屬毒品危害防制條例第2 條第2
    項第1 款、第2 款規定之第一級及第二級毒品，均不得持有
    及施用，核被告甲○○所為，係犯毒品危害防制條例第10條
    第1 項之施用第一級毒品罪及同法條第2 項之施用第二級毒
    品罪。被告施用前後之持有第一級毒品及第二級毒品之低度
    行為，分別為其施用第一級毒品與第二級毒品之高度行為所
    吸收，均不另論罪，又被告所犯前開2 罪間，犯意各別，罪
    名、行為且互殊，應予分論併罰。另被告有上揭犯罪事實欄
    所述經有期徒刑宣告及執行完畢之情形，此有前開臺灣高等
    法院被告前案紀錄表可按，被告於有期徒刑執行完畢後，5
    年以內故意再犯本件均為有期徒刑以上之罪，皆構成累犯，
    均應依刑法第47條第1 項規定予以加重其刑。再查本件被告
    係因另案通緝為警查獲後，在主管刑事訴追之公務員尚未發
    覺本件施用第一級毒品海洛因犯罪之前，即主動供出施用海
    洛因之犯罪事實，嗣並接受裁判等情，有被告警詢筆錄、查
    獲施用毒品案件報告表各1 份在卷可按，堪認被告確係對於
    未發覺之罪自首而受裁判，爰依刑法第62條前段規定減輕其
    刑，並依法先加重後減輕之（另上開查獲施用毒品案件報告
    表，就施用第二級毒品甲基安非他命之犯行雖記載被告亦有
    自首之情事，然查被告於警詢中矢口否認施用第二級毒品甲
    基安非他命〈見警卷第2 至3 頁〉，是該報告此部分紀錄顯
    為誤載，故被告施用第二級毒品甲基安非他命之犯行，顯不
    該當於自首之要件，附此敘明）。爰審酌被告前已因施用毒
    品犯行經觀察勒戒、強制戒治，竟仍故態復萌，復行施用毒
    品不輟（其又於97年間再因施用毒品案件，經本院以97年度
    訴字第1134號判決判處應執行有期徒刑1 年4 月、97年度訴
    字第1448號判決判處有期徒刑10月、97年度簡字第2092號判
    決有期徒刑6 月），無視於毒品對於自身健康之戕害及國家
    對於杜絕毒品犯罪之禁令，足認非予以適當刑罰不足以禁絕
    ；惟衡酌施用毒品係屬自戕行為，被告所居住知恆春地區地
    處偏遠並無醫院提供美沙冬治療，又其犯罪手段尚屬平和，
    亦未因此而危害他人，所生損害尚非鉅大，且被告於犯後於
    本院審理時坦承犯行，尚見悔意之犯罪後態度，另施用毒品
    者均有相當程度之成癮性及心理依賴，其犯罪心態與一般刑
    事犯罪之本質並不相同，應側重適當之醫學治療及心理矯治
    為宜暨其學歷國中必頁、家庭狀況貧寒等一切情狀，分別量
    處如主文所示之刑，並定其應執行之刑，以資懲儆。
據上論斷，應依刑事訴訟法第273 條之1 第1 項、第299 條第1
項前段，毒品危害防制條例第10條第1 項、第2 項，刑法第11條
前段、第47條第1 項、第51條第5 款、第62條前段，判決如主文
。
本案經檢察官潘國威到庭執行職務。
中    華    民    國    98    年    11    月    18    日
                  刑事第三庭    法  官  陳怡先
以上正本證明與原本無異。
如不服本判決應於收受判決後10日內向本院提出上訴書狀，並應
敘述具體理由；其未敘述上訴理由者，應於上訴期間屆滿後20日
內向本院補提理由書（均須按他造當事人之人數附繕本）「切勿
逕送上級法院」。
中    華    民    國    98    年    11    月    18    日
                                書記官  鍾小屏
附錄本案論罪科刑法條：
毒品危害防制條例第10條
施用第一級毒品者，處 6 月以上 5 年以下有期徒刑。
施用第二級毒品者，處 3 年以下有期徒刑。


司法院資訊處製作；財團法人民間司法改革基金會備份。
